臺灣高等法院刑事裁定　　　　　　　　　　　　　　九十一年度交抗字第二九四號
　　抗　告　人
　　即受處分人　甲○○
右抗告人因違反道路交通管理處罰條例案件，不服臺灣板橋地方法院中華民國九十一
年三月十八日裁定（九十一年度交聲字第二二七號），提起抗告，本院裁定如左：
    主  文
抗告駁回。
    理  由
一、原裁定認本件抗告人即受處分人甲○○於民國九十年九月二十九日上午十時五十
    分許，駕駛車號ＡＤ─七一二號之大有巴士民營公車，行經臺北市○○路四十六
    號前，因未注意車前狀況、違反道路交通安全規則，因而肇事致人受傷之違規事
    實，經臺北市政府警察局交通大隊舉發，有臺北市政府警察局北市警交大字第Ａ
    ＸＸ００八六八八號舉發違反道路交通管理事件通知單影本乙紙可稽，並參以臺
    北市政府警察局南港分局交通分隊道路交通事故補充資料表（記載鄭林春玉左腳
    膝蓋瘀傷），堪可信為真。復有證人鄭林春玉之供述：伊於九十年九月二十八日
    十時五十分，騎乘車號ＤＵＶ─六六九之輕型機車沿成福路北往南行至臺北市○
    ○路四十六號前，正欲停車，才剎車，車後車尾就被一輛營大客ＡＤ─七一二撞
    及，人倒在地上，該公車司機下車將伊人車扶起，伊向公車司機要求看證件，但
    他卻不給看，並叫伊去南港國宅找他，伊不同意便叫對方報警處理，對方卻上車
    直接駛離，我在記下車號後，報警處理‧‧‧我機車後燈壞掉，後來要騎車時發
    現手煞車也壞掉，身體雖有瘀青，但不很嚴重等語，核與抗告人之陳稱：伊於九
    十年九月二十八日十時五十分駕駛車號ＡＤ─七一二之民營公車沿成福路北往南
    行至成福路四十六號前約二十至三十公尺，見前方有一輛車號ＤＵＶ─六六九之
    輕型機車於路中臨時停車，人坐在機車上，伊見狀即踩剎車，但車子仍會滑行，
    以致於車前車頭撞及對方後車尾，對方人車倒地，伊下車扶起對方，但因巷道狹
    窄，所以要對方至南港國宅找伊，或是‧‧‧在現場等伊，伊即離去等語相符，
    可知證人鄭林春玉被抗告人由後撞及而受有輕微傷害之情事，應無疑問，因而原
    處分機關以抗告人違反道路交通安全規則第九十四條第三項、道路交通管理處罰
    條例第六十一條第三項，裁處吊扣抗告人駕駛執照三個月，即無不當。從而駁回
    抗告人之異議。
二、抗告意旨略以：本件肇事之主因係鄭林春玉將機車任意停放於道路中間，造成道
    路過狹，致抗告人車速雖緩，仍閃避不及而撞上鄭林春玉機車車尾，抗告人並於
    九十年十一月十一日與鄭林春玉達成和解，約定就本件損毀鄭林春玉機車後車燈
    、手剎車之行為賠償新台幣一千元。因鄭林春玉於本件事故中並無受傷，是和解
    書未就醫療費用為約定，惟因鄭林春玉為警察世家，員警難免有偏頗，臺北市政
    府警察局南港分局交通分隊道路交通事故補充資料表關於左腳膝蓋瘀傷之記載，
    既未提出診斷證明書為據，顯不可採。再者，本件縱因抗告人未注意與前車保持
    距離而肇事，然原處分機關裁處吊扣抗告人駕駛執照三個月，亦屬違反比例原則
    ，爰依法提起抗告云云。
三、按汽車駕駛人，駕駛汽車違反道路交通安全規則，因而肇事致人受傷者，吊扣其
    駕駛執照三個月至六個月，道路交通管理處罰條例第六十一條第三項定有明文。
    本件受處分人甲○○於九十年九月二十八日十時五十分許，駕駛車號ＡＤ─七一
    二號之大有巴士民營公車，於行經成福路四十六號前，因剎車不及，撞及前方一
    輛車號ＤＵＶ─六六九之輕型機車，造成對方人車倒地之事實，業據抗告人坦承
    不諱，惟抗辯對方僅機車受有部分毀壞，並未有致對方於傷之情況，然查：本件
    車禍事故之相對人鄭林春玉受有左腳膝蓋瘀傷一節，有台北市政府警察局南港分
    局交通分隊道路交通事故補充資料表（原審卷第十七頁）可稽，核與鄭林春玉於
    原審之供述：「身體雖有瘀青，但不很嚴重」相符，足堪認定。參酌抗告人於原
    審表示：伊撞到鄭林春玉機車，機車倒下，人坐在地上‧‧因後面有車要過，伊
    先將她扶到路邊將車牽至路邊等語，亦可知鄭林春玉確有連人帶車跌倒事實，鄭
    林春玉因跌到而受有左腳膝蓋瘀傷，亦合於常理，是原處分機關以抗告人違反道
    路交通安全規則第九十四條第三項：汽車行駛時，駕駛人應注意車前狀況，並隨
    時採取必要之安全措施之規定，及道路交通管理處罰條例第六十一條第三項：違
    反道路交通安全規則，因而肇事致人受傷，裁處吊扣駕駛執照三個月，洵屬有據
    。原審法院因依道路交通案件處理辦法第十九條之規定，駁回抗告人之異議，並
    無違誤。抗告人抗告意旨，仍執陳詞，指摘原裁定不當，為無理由，應予駁回。
四、據上論結，應依道路交通案件處理辦法第二十六條、刑事訴訟法第四百十二條，
    裁定如主文。
中      華      民      國    九十一    年      四      月     十七     日
                              臺灣高等法院交通法庭
                                  審判長法  官  陳  祐  輔
                                        法  官  陳  國  文
                                        法  官  洪  昌  宏
右正本證明與原本無異。
不得再抗告。
                                        書記官  廖  月  女
中      華      民      國    九十一    年      四      月     十七     日
